臺灣臺中地方法院臺中簡易庭民事判決
111年度中簡字第407號
原      告  吳偉國  
訴訟代理人  王啓任律師
被      告  王揚澤  

            何斕曦  

上列當事人間損害賠償事件，於民國111年6月30日言詞辯論終結
，本院判決如下：
    主      文
原告之訴及假執行之聲請均駁回。
訴訟費用由原告負擔。
    事實及理由
一、被告經合法通知，無正當理由，未於詞辯論期日到場，核無
    民事訴訟法第386 條所列各款情形，爰依原告之聲請，由其
    一造辯論而為判決。
二、原告主張：原告為訴外人俊佑水產有限公司（下稱俊佑公司
    ） 之業務人員，負責與餐飲業者洽談冷凍水產商品之訂購
    、進貨與收款等事宜，被告經營位於臺中市○○區○○路0段000
    0號之「享喫鍋」及位於臺中市○○區○○路0段000號之「鮮藝
    精饌鍋」，於民國109年6月起，於Line上分別以 「呱子肉
    」（即被告王揚澤，又稱阿澤）、「Lemonc」（即被告何斕
    曦）之暱稱帳號，以Line訊息或電話方式，陸續透過原告向
    俊佑公司訂購冷凍水產商品。被告與俊佑公司之交易方式係
    原告先提供商品之品項及價格予被告後，待被告指定所需品
    項及運送地點後，由原告將商品運送至指定地點，並於俊佑
    公司開具帳單交由原告轉送被告後，再由原告前往被告所指
    定餐廳收取貨款。惟被告自109年12月起藉故拖延、拒不給
    付貨款，迄至110年4月30日為止，已積欠俊佑公司共新臺幣
    （下同）45萬3803元之貨款（鮮藝精饌鍋貨款24萬6232元、
    享喫鍋貨款20萬7571元，下稱系爭貨款），嗣因被告自110
    年5月28日、110年5月30日起拒不回應原告之訊息，原告遂
    先將被告所積欠之系爭貨款以現金方式交付予俊佑公司，受
    讓俊佑公司對於被告之系爭貨款，爰以起訴狀繕本之送達對
    被告為債權讓與之通知，依買賣及債權讓與之法律關係，請
    求被告如數給付系爭貨款等語，並聲明：⑴被告應給付原告4
    5萬3803元及自起訴狀繕本送達翌日起至清償日止，按年息
    百分之5計算之利息。⑵願供擔保請准宣告假執行。
三、被告未於言詞辯論期日到場，亦未提出書狀為何聲明或陳述
    。
四、得心證之理由：
  ㈠按當事人主張有利於己之事實者，就其事實有舉證之責任，
    民事訴訟法第277條前段定有明文。民事訴訟如係由原告主
    張權利者，應先由原告負舉證之責；若原告先不能舉證，以
    證實自己主張之事實，則被告就其抗辯事實即令不能舉證，
    或其所舉證據尚有疵累，亦應駁回原告之請求。次按稱買賣
    者，謂當事人約定一方移轉財產權於他方，他方支付價金之
    契約；買受人對於出賣人，有交付約定價金及受領標的物之
    義務，民法第345條第1項、第367條規定甚明。本件原告主
    張被告向其任職之訴外人俊佑公司訂購冷凍水產商品積欠貨
    款45萬3803元，訴外人俊佑公司業將上開貨款債權讓與原告
    ，揆之前揭規定，應由原告就訴外人俊佑公司與被告間有買
    賣關係及被告積欠貨款45萬3803元之有利於己事實負舉證責
    任。原告如不能舉證證明，自應受不利之判決。
  ㈡原告主張被告經營位於臺中市○○區○○路0段0000號之「享喫鍋
    」及位於臺中市○○區○○路0段000號之「鮮藝精饌鍋」，且透
    過原告向俊佑公司訂購價值共45萬3803元之商品未予付款，
    原告自俊佑公司處受讓系爭貨款債權等事實，固據提出商品
    項目及金額統計表、Line對話節錄影本、銷貨單影本、應收
    帳款統計表、被告身分證件影本、債權讓與證明書影本、經
    濟部商工登記公示資料查詢等件為證（見卷第25-29、33-14
    3、201-277、315-321、359-367頁）。惟查，本件原告提出
    之銷貨單記載「客戶名稱：享喫鍋、客戶電話：0000000000
    、送貨地址：'西屯路2段43號」、「客戶名稱：鮮藝精饌鍋
    」（見卷第81-135頁），俊佑公司應收帳款統計表記載「對
    象簡稱：享喫鍋」、「對象簡稱：鮮藝精饌」（見卷第137-
    143頁），顯見買賣雙方為俊佑公司與「享喫鍋」、「鮮藝
    精饌鍋」，並非被告。本院囑警至「享喫鍋」設址臺中市○○
    區○○路0段0000號查察結果，並無「享喫鍋」在該址營業，
    有臺中市政府警察局第六分局111年4月10日中市警六分偵字
    第1110041005號函附員警職務報告在卷可參（見卷第293-29
    5頁），本院囑警至「鮮藝精饌鍋」設址臺中市○○區○○路0段
    000號查察結果，該址現為李鴻文經營餐酒館，「鮮藝精饌
    鍋」已無營業，該店原本由王世傑經營，李鴻文認識王世傑
    ，不認識被告等語，有臺中市政府警察局清水分局111年4月
    15日中市警清分偵字第1110011654號函附查訪紀錄表在卷可
    參（見卷第305-309頁）。又本院向臺中市政府函詢「享喫
    鍋（臺中市○○區○○路0段00○0號）」及「鮮藝精饌鍋（臺中
    市○○區○○路0段000號）」之登記資料，臺中市政府函覆略以
    ：經查「經濟部商工登記公示資料查詢服務」，並無「享喫
    鍋」、「鮮藝精饌鍋」相關登記資料，惟依臺中市○○區○○路
    0段000號址查詢尚有「鮮藝餐飲行」登記為所在地，有臺中
    市政府111年4月7日府授經登字第1110083156號函及所附「
    鮮藝餐飲行」商業登記抄本在卷可佐（見卷第297-299頁）
    ，依該「鮮藝餐飲行」商業登記抄本，登記負責人為王世傑
    ，已於109年6月22停業。再據原告所提經濟部商工登記公示
    資料記載（見卷第319-321頁），商業名稱為「小愛食堂」
    ，負責人為張力仁，地址為臺中市○○區○○路0段00○0號1樓；
    商業名稱為「鮮藝餐飲行」，負責人為王世傑，地址為臺中
    市○○區○○路0段000號，此與原告所稱「享喫鍋」、「鮮藝精
    饌鍋」之地址相符，然該「小愛食堂」、「鮮藝餐飲行」之
    負責人姓名均非被告，自不能證明被告經營「享喫鍋」、「
    鮮藝精饌鍋」而向俊佑公司訂購冷凍水產商品。又原告提出
    銷貨單共計28張，僅「客戶名稱：鮮藝精饌鍋、單據編號00
    0000000000」之銷貨單（見卷第99、359頁）有被告王揚擇
    簽收字樣，衡諸一般社會商品交易之習慣，該簽收行為應僅
    表明實際收受貨物人別，且被告王揚擇僅在其中1張銷貨單
    簽名，尚難證明被告王揚擇為買受人。
  ㈢原告提出LINE對話紀錄，係原告與Line名稱「呱子肉」、「L
    emonc」間之對話紀錄（見卷第33-79、213-273頁），原告
    稱「呱子肉」為被告王揚擇、「Lemonc」為被告何斕曦，尚
    乏確切證據證明。原告雖稱曾至「呱子肉」、「Lemonc」位
    於臺中市○村路0段000號租屋處討論欠款事宜，後至該址詢
    問房東取得被告身分證云云，並提出被告身分證彩色影本為
    證（見卷第275-277頁）。依原告提出LINE對話紀錄，「Lem
    onc」稱「明天過來討論，美村路1段255號」（見卷第363頁
    ），並無敘及該址為「呱子肉」、「Lemonc」租屋處，且
　　原告雖稱至該址詢問房東取得被告身分證云云，然就此並未
    舉何證據證明，究竟原告如何取得被告身分證並不明瞭，無
    從遽認「呱子肉」、「Lemonc」為被告，不能以原告提出與
    「呱子肉」、「Lemonc」間LINE對話紀錄有訂貨對話，即認
    係被告向俊佑公司訂貨並積欠貨款。
  ㈣原告所舉證據不能證明被告向俊佑公司冷凍水產商品，其主
    張受讓俊佑公司對於被告有45萬3803元之貨款債權云云，即
    非可採。
五、從而，原告依買賣及債權讓與之法律關係請求被告給付原告
    45萬3803元及自起訴狀繕本送達翌日起至清償日止，按年息
    百分之5計算之利息，為無理由，應予駁回；其假執行之聲
    請，失所附麗，應併予駁回。
六、據上論結，本件原告之訴為無理由，依民事訴訟法第436 條
    第2項、第385條第1項前段、第78條，判決如主文。
中　　華　　民　　國　　111 　年　　7 　　月　　28　　日
                  臺灣臺中地方法院臺中簡易庭
                                  法  官  熊祥雲
以上正本係照原本作成。
如不服本判決，應於送達後20日內，向本院提出上訴狀並表明上
訴理由，如於本判決宣示後送達前提起上訴者，應於判決送達後
20日內補提上訴理由書（須附繕本），如委任律師提起上訴者，
應一併繳納上訴審裁判費。
中　　華　　民　　國　　111 　年　　7 　　月　　28　　日
                                  書記官  王麗麗